# 企业会计准则解释第 15 号解读

提问人：13190142879 时间：2023-05-10 10:48:56
各位老师：
关于企业会计准则解释第 15 号中1. 关于企业将固定资产达到预定可使用状态前或者研发过程中产出的产品或副产品对外销售的会计处理。
根据解释 15 号相关规定，固定资产达到预计可使用状态前或研发过程中产出的产品或副产品对外销售的，应当对试运行销售确认销售收入，在销售前满足存货确认条件的应当相应确认存货，不得将试运行收入抵减固定资产成本或者研发支出。由此，试运行所产生的收入，不再冲减固定资产（在建工程）或研发支出，而是分别确认收入和成本，直接计入当期损益，对于与日常经营相关的，在财报中列示为营业收入、营业成本，对于与日常经营无关的，在财报中列示为资产处置收益。
对于标注的两条， 1 ）我目前的理解为有订单的时候是满足存货确认条件的，否则则作为研发费用。 2 ）解读最后一句对于与日常经营无关的，在财报中列示为资产处置收益。这种情况是否指的是处置废料，还是有其他的情形？
希望论坛的各位老师不吝赐教！

回答人：chenyiwei
1 、满足存货确认条件：根据《企业会计准则第 1 号——存货》第四条：存货同时满足下列条件的，才能予以确认：（一）与该存货有关的经济利益很可能流入企业；（二）该存货的成本能够可靠地计量。符合该条件且与日常活动相关的即可确认为存货，不一定要有对应的订单，只要确保该试生产产品有市场需求，可以实现对外销售即可。
如果一定要求“有订单”，则还要注意：需根据《监管规则适用指引——会计类第 2 号》之“2-8 定制化产品相关研发支出的会计处理”中的指引，根据研发成果控制权的归属判断该研发项目是“基于客户合同的定制研发”还是“企业内部研究开发项目”。如果是前者，则不能确认研发费用，应计入合同履约成本。
2 、“对于与日常经营无关的，在财报中列示为资产处置收益”指所形成的试生产产品不属于本企业日常活动中存货的情况（而属于固定资产或无形资产等）。实务中较少见。